【裁判字號】    97,上訴,140
【裁判日期】    970312
【裁判案由】    毒品危害防制條例
【裁判全文】
臺灣高等法院臺南分院刑事判決  九十七年度上訴字第一四０號
上訴人
即被告  甲○○
                （
上列上訴人因毒品危害防制條例案件，不服臺灣臺南地方法院九
十六年度訴字第一０三一號中華民國九十七年一月十日第一審判
決（起訴案號：臺灣臺南地方法院檢察署九十六年度毒偵字第二
０三三號），提起上訴，本院判決如下：
    主    文
原判決撤銷。
甲○○施用第一級毒品，累犯，處有期徒刑壹年。扣案之海洛因
小包（合計淨重零點零貳公克），沒收銷燬之；上開毒品包裝
袋只、夾鏈袋拾伍只、注射針筒壹支、止血帶壹條，均沒收。
    事    實
一、甲○○前於民國（下同）九十四年間因施用毒品案件，經觀
    察、勒戒後，因無繼續施用毒品之傾向，於九十四年七月七
    日觀察勒戒完畢釋放，並於九十四年間因竊盜案件，經臺灣
    臺中地方法院判處有期徒刑七月確定，於九十五年七月七日
    執行完畢。詎不知悔改，於上開觀察勒戒完畢釋放後五年內
    ，基於施用第一級毒品海洛因之犯意，於九十六年七月十日
    晚上某時，在臺南市龍成飯店內，以針筒注射方式，施用海
    洛因。嗣為警於九十六年七月十日二十一時五十分許，在臺
    南市○○區○○路二段六七五號前遭查獲，並扣得其所有之
    海洛因三小包（合計淨重零點零二公克，含包裝袋三只），
    及其所有供施用海洛因使用之夾鏈袋十五只、注射針筒一支
    及止血帶一條。
二、案經臺南市警察局第二分局報請臺灣臺南地方法院檢察署檢
    察官偵查起訴。
    理    由
甲、程序方面：
    按被告以外之人於審判外之陳述，經當事人於審判程序同意
    作為證據，法院審酌該言詞陳述或書面陳述作成時之情況，
    認為適當者，亦得為證據。當事人、代理人或辯護人於法院
    調查證據時，知有第一百五十九條第一項不得為證據之情形
    ，而未於言詞辯論終結前聲明異議，視為有前項之同意；刑
    事訴訟法第一百五十九條之五定有明文。本件認定事實所引
    用之證據方法（包括證人之證述及文書等物證），已經本院
    提示被告甲○○表示無意見，迄於言詞辯論終結前亦未聲明
    異議，揆諸前揭說明，可認為已同意作為證據；而本院審酌
    該證人等之陳述及證據資料作成時之情況，認為適當，亦查
    無其他違法取證或其他瑕疵等不實之情事，與本案待證事實
    間並具有相當之關聯性，以之為本案證據尚無不當，復無顯
    有不可信之情況，自得採為證據。
乙、有罪部分：
一、上揭犯罪事實，迭據被告甲○○坦承不諱，且為警查獲時採
    集其尿液送驗結果，呈嗎啡陽性反應，有臺南市警察局第二
    分局送驗尿液年籍對照表及詮昕科技股份有限公司九十六年
    七月二十二日編號00000000號濫用藥物尿液檢驗報
    告一份可稽，又查扣之海洛因三包，送驗結果確為海洛因無
    誤，有法務部調查局九十六年七月二十八日調科壹字第０九
    六二三０五七九一０號鑑定通知書可憑，此外復有被告所有
    供施用海洛因使用之夾鏈袋十五只、注射針筒一支及止血帶
    一條扣案為證，被告自白與事實相符，被告確有施用第一級
    毒品海洛因犯行，事證明確。按觀察、勒戒或強制戒治執行
    完畢釋放後，五年內再犯第十條之罪者，檢察官應依法追訴
    ，毒品危害防制條例第二十三條第二項明文規定。被告曾於
    九十四年間因施用毒品案件，經觀察、勒戒後，因無繼續施
    用毒品之傾向，於九十四年十月二十五日觀察勒戒完畢釋放
    ，有臺灣高等法院被告全國前案紀錄表可憑，於觀察、勒戒
    執行完畢釋放後，五年內再犯施用第一級毒品之犯行，檢察
    官提起公訴，自應依法予以論科。
三、查海洛因係屬毒品危害防制條例第二條第二項第一款規定之
    第一級毒品。被告施用海洛因所為，係犯毒品危害防制條例
    第十條第一項施用第一級毒品罪。被告持有毒品，復進而施
    用，其持有毒品之低度行為，為施用毒品之高度行為所吸收
    ，不另論罪。被告前於九十四年間因竊盜案件，經臺灣臺中
    地方法院判處有期徒刑七月確定，於九十五年七月七日執行
    完畢，有臺灣高等法院被告全國前案紀錄表可參，於五年內
    再故意犯本件有期徒刑以上之罪，為累犯，應依刑法第四十
    七條第一項規定加重其刑。原審予被告此部分論罪科刑，固
    非無見。惟被告僅此部分成立犯罪，其餘部分則因僅有被告
    自白，尚無其他積極證據足以佐證，無法證明犯罪，詳如後
    述，原判決認被告成立十罪予以併罰，洵有違誤。被告上訴
    指摘及此，為有理由。原判決既有可議，自屬無法維持，應
    由本院撤銷改判之。爰審酌被告曾施用毒品，經觀察、勒戒
    後，再犯本件，未見悔意，戒癮意志力薄弱，及犯罪後之態
    度等一切情狀，量處有期刑一年。扣案之海洛因三小包（合
    計淨重零點零二公克），係屬毒品，依毒品危害防制條例第
    十八條第一項前段沒收銷燬之；上揭毒品之包裝袋三只，係
    用於包裹毒品，防其裸露、潮濕，便於攜帶施用，且為被告
    所有，併與扣案之夾鏈袋十五只、注射針筒一支、止血帶一
    條，亦為被告所有供施用海洛因使用，依刑法第三十八條第
    一項第二款規定沒收。
丙、不另為無罪諭知部分：
一、公訴意旨：被告自九十六年六月間某日起至同年七月十日晚
    上某時止，在臺南市龍成飯店內，以針筒注射方式，先後施
    用海洛因多次（不包括上述論罪部分）。嗣為警於九十六年
    七月十日二十一時五十分許在臺南市○○區○○路二段六七
    五號前遭查獲（原判決認定加上論罪部分，共十次），認係
    犯毒品危害防制條例第十條第一項施用第一級毒品罪嫌。
二、惟被告此部分僅為被告自白，檢察官尚未提出其他積極證據
    佐證。按被告自白，不得作為有罪判決之唯一證據，仍應調
    查其他必要之證據，以察其是否與事實相符，為刑事訴訟法
    第一百五十六條第二項明文規定。既查無其他積極必要之證
    據，例如前述之尿液檢驗報告、扣案之施用毒品之物品，足
    以證明被告此部分自白與事實相符，自難僅憑被告之自白，
    遽為被告此部分不利之認定。是被告此部分施用第一級毒品
    犯行，則屬無法證明。原審未予詳為調查予被告論科九罪，
    委有不當。因公訴人認被告此部分行為與前揭論罪部分為集
    合犯包括一罪關係，乃不另為無罪諭知。
據上論斷，應依刑事訴訟法第三百六十九條第一項前段、第三百
六十四條、第二百九十九條第一項前段，毒品危害防制條例第十
條第一項、第十八條第一項前段，刑法第十一條、第四十七條第
一項、第三十八條第一項第二款，判決如主文。
本案經檢察官郭珍妮到庭執行職務。
中    華    民    國    97    年    3     月    12    日
                  刑事第一庭審判長法官  黃  崑  宗
                                  法官  王  明  宏
                                  法官  蔡  長  林
以上正本證明與原本無異。
如不服本判決，應於收受本判決後十日內向本院提出上訴書狀。
其未敘述上訴理由者並得於提起上訴後十日內向本院補提理由書
狀（均須按他造當事人之人數附繕本）「切勿逕送上級法院」。
                                書記官  李  培  薇
中    華    民    國    97    年     3    月    13    日
附錄本案論罪科刑法條全文：
毒品危害防制條例第十條第一項：
  施用第一級毒品者，處六月以上五年以下有期徒刑。


司法院資訊處製作；財團法人民間司法改革基金會備份。
